# 关于其他权益工具投资报表附注披露

提问人：1986513 时间：2020-08-14 15:33:06
（ 1 ）其他权益工具投资情况 项 目 2020 年 6 月 30 日 2019 年 12 月 31 日 2019 年 1 月 1 日XXX发行优先股 103,456,264.09 101,584,574.11 101,919,003.39合 计 103,456,264.09 101,584,574.11 101,919,003.39 （ 2 ）非交易性权益工具投资情况 项 目 2020 年1-6月确认的股利收入 累计利得 累计损失 其他综合收益转入留存收益的金额 指定为以公允价值计量且其变动计入其他综合收益的原因 其他综合收益转入留存收益的原因
xxxx发行优先股 3,456,264.09
合 计 3,456,264.09 （续） 项目 2019 年确认的股利收入 累计利得 累计损失 其他综合收益转入留存收益的金额 指定为以公允价值计量且其变动计入其他综合收益的原因 其他综合收益转入留存收益的原因XXXX发行优先股 4,500,000.00 [url=]6,084,574.11[/url]合计 4,500,000.00 6,084,574.11 请教， 2019 年累计利得填写[url=]6,084,574.11（股利收入+公允变动）是否合理[/url]

回答人：chenyiwei
一般理解这里的“累计利得”不含计入投资收益的股利收入，仅包含计入其他综合收益的公允价值变动额（税前）。